【裁判字號】    98,交抗,1805
【裁判日期】    980803
【裁判案由】    違反道路交通管理處罰條例
【裁判全文】
臺灣高等法院交通事件裁定            98年度交抗字第1805號
抗  告  人
即受處分人  甲○○
上列抗告人因違反道路交通管理處罰條例案件，不服臺灣板橋地
方法院中華民國98年5月6日所為裁定（98年度交聲字第 626號）
，提起抗告，本院裁定如下：
    主  文
抗告駁回。
    理  由
一、按汽機車駕駛人行經有燈光號誌管制之交岔路口闖紅燈者，
    處新臺幣（下同）1,800元以上5,400元以下罰鍰，並記違規
    點數3點，道路交通管理處罰條例第3條第8款、第53條第1項
    、第63條第1項第3款分別定有明文。
二、原裁定意旨略以：抗告人即受處分人甲○○於民國98年 2月
    5日14時15分許，騎乘車牌號碼GT3-281號重型機車，行經臺
    北縣樹林市○○○街與博愛街口時，有闖紅燈之違規事實，
    業據證人即舉發之員警乙○○到庭證述明確，並有余警員提
    出之路口照片4幀附卷可稽，受處分人之違規行為堪以認定
    。原處分機關援引首揭規定，裁處受處分人1,800元罰鍰，
    並記違規點數3點，核無不當，受處分人否認有闖紅燈之行
    為，其異議為無理由，而予以駁回等語。
三、抗告意旨略以：受處分人當時行經博愛一街與博愛街口，係
    停在博愛一街路口而前輪壓到停止線，機車沒轉動，也沒打
    方向燈，但頭動一下，警察就把受處分人招過去開紅單；受
    處分人百分之百沒有錯，若有錯，絕對心服口服接受處置；
    法官不能只採信警察之詞，受處分人希望與交通人員當場對
    質云云。
四、經查：
  (一)舉發員警乙○○於原審到庭具結證稱：當時其站在博愛一街
    和博愛街口執行守望勤務，見受處分人騎乘機車從博愛一街
    紅燈左轉博愛街，於是攔停加以盤查，並告知受處分人違反
    道路交通管理處罰條例，依法告發；當時其所站位置可以看
    到博愛街的號誌，博愛街已經綠燈大約10秒左右，所以其推
    定博愛一街一定是紅燈；受處分人在博愛一街路口有先稍微
    停下來看一下，見沒有車，就左轉博愛街；受處分人左轉過
    來超過博愛街路口的停止線左右，其才把受處分人攔停；受
    處分人確實從博愛一街紅燈左轉到博愛街，其才會加以攔停
    等語（見原審卷第16頁、第17頁）。
  (二)按闖紅燈等交通違規行為，本係在瞬間發生，委由當場執行
    取締違規警員之判斷，並立即取締，此為達成維持交通秩序
    目的所必要。依現有交通法規，也未就舉發交通違規行為，
    限制於須以科學儀器所採證據，而摒除單憑執法人員舉發之
    相關規定，此觀之道路交通管理處罰條例第 7條、第7條之1
    、第7條之2規定即明。因此，交通違規事件之舉發，雖未能
    提出現場違規照片以為佐證，法院亦僅能就現有之所有證據
    資料，包括供述及非供述證據，依據證據法則，憑以認定有
    無交通違規行為。本件舉發員警乙○○以證人身分於原審經
    具結作證，以具結擔保其證言之真正，並無具體事證足證其
    證言有偏頗或失實之處，當可信其證言為真。則受處分人有
    闖紅燈之行為，應可認定。
  (三)次按取捨證據及認定事實，乃法院職權之行使，其對於證據
    證明力所為之判斷，茍係基於吾人日常生活之經驗，而未違
    背客觀上應認為確實之定則，並已敘述其何以為此一判斷之
    理由，即無違法可言。原審已詳述認定受處分人確有上開違
    規之依據，而駁回異議，核無不合。受處分人猶執警員證述
    不實，其絕無闖紅燈之違規行為云云，提起抗告，為無理由
    ，應予以駁回。又本件事證已明，受處分人聲請另與交通專
    業人員對質，亦屬無必要。
五、據上論結，應依道路交通管理處罰條例第89條，道路交通案
    件處理辦法第26條，刑事訴訟法第412條，裁定如主文。
中    華    民    國    98    年     8     月    3     日
                  刑事第十三庭  審判長法  官  曾 德 水
                                      法  官  陳 恆 寬
                                      法  官  趙 文 卿
以上正本證明與原本無異。
不得再抗告。
                                      書記官  葉 金 發
中    華    民    國    98    年    8     月    4     日


司法院資訊處製作；財團法人民間司法改革基金會備份。
